# 关于企业拆迁停工停业补偿

提问人：dokiezhu 时间：2014-01-07 08:30:32
被审计单位因拆迁面临清算， 2013 年 8 月开始停止营业活动。拆迁的固定资产是租用母公司的。拆迁补偿事项尚在商谈中。公司依母公司要求将 8 月起的人员费用直接计入其他应收款-拆迁补偿款。个人认为其他应收款-不满足资产的确认条件。停业时的人员费用应单独处理，当拆迁补偿款满足确认条件时计入营业外收入。请问大家上述事项是否应进行调整?还有此时财务报表按持续经营假设编制是否合理?

回答人：chenyiwei
1 、基本赞同你的意见，拆迁补偿中的费用性支出不满足确认资产的条件，除非已签订正式的搬迁补偿协议，明确相关支出可以从补偿款中获得补偿，且基本确定补偿款能够收到。 2 、对照审计、会计准则对“持续经营”概念的定义，已停业且即将进入清算的企业不适用持续经营假设。